臺灣高等法院刑事判決
111年度上易字第1054號
上  訴  人  
即  被  告  林怡如


選任辯護人  余昇峯律師
上列上訴人即被告因竊盜案件，不服臺灣基隆地方法院111年度
易字第73號，中華民國111年6月15日第一審判決（起訴案號：臺
灣基隆地方檢察署110年度偵字第7497、7837、7880號），提起
上訴，本院判決如下：
    主  文
上訴駁回。
    犯罪事實
一、丙○○基於意圖為自己不法所有之竊盜犯意，分別為下列行為
    ：
  ㈠丙○○於民國110年9月5日晚間7時53分至8時9分許，在基隆市○○區○○街000號全聯福利中心新豐店（下稱全聯新豐店），徒
    手拿取貨架上展售之附表編號1所示物品，藏放在隨身側背
    包內，另選購其他商品結帳支付新臺幣（下同）141元作為
    掩飾，以此方式竊取附表編號1所示物品得手。
  ㈡丙○○於110年9月10日中午12時1分至12時35分許，在基隆市○○
    區○○路000號寶雅生活館基隆東岸店（下稱寶雅基隆東岸店
    ），徒手拿取貨架上展售之附表編號2所示物品，藏放在隨
    身側背包內，未經結帳，即駕駛車牌號000-000號機車離去
    ，以此方式竊取附表編號2所示物品得手。
　㈢丙○○於110年9月18日下午2時33分至2時55分許，在全聯新豐
    店，徒手拿取貨架上展售之附表編號3所示物品，藏放在隨
    身側背包內，另選購其他商品結帳支付114元作為掩飾，以
    此方式竊取附表編號3所示物品得手。
　㈣丙○○於110年9月19日15時40分許，在基隆市○○區○○路000號LU
    NA飾品店內，趁店員不注意之際，徒手竊取貨架上如附表編
    號4所示財物，藏放在隨身側背包，未結帳即騎乘車牌號000
    -000號機車離去（依原判決認定之犯罪事實，惟上開「9月1
    9日」之記載應為「10月19日」之誤）。
二、案經丁○○訴由基隆市警察局第二分局，及乙○○、甲○○訴由基
    隆市警察局第一分局報請臺灣基隆地方檢察署檢察官偵查起
    訴。
    理  由
壹、程序部分：
一、本院審理範圍：
  ㈠上訴得對於判決之一部為之。對於判決之一部上訴者，其有
    關係之部分，視為亦已上訴。但有關係之部分為無罪、免訴
    或不受理者，不在此限，刑事訴訟法第348條第1項、第2項
    定有明文。且該條第2項所稱「無罪、免訴或不受理者」，
    不以在主文內諭知者為限，即第一審判決就有關係之部分於
    理由內說明不另為無罪、免訴或不受理之諭知者，亦屬之，
    此觀前開條文修正理由即明。本件被告丙○○涉犯竊盜罪共四
    罪，經原審為有罪之判決，而就犯罪事實一㈡被訴竊取附表
    編號2以外物品部分，認不能證明被告犯罪，於理由中說明
    不另為無罪之諭知。被告就原審判決有罪部分提起上訴，依
    首揭法條規定，上開有關係而經原審於理由中不另為無罪諭
    知部分，不在上訴範圍，即已確定，並非本院審理範圍。
　㈡刑事訴訟法第348條第3項規定：上訴得明示僅就判決之刑、
    沒收或保安處分一部為之。其立法理由謂：「為尊重當事人
    設定攻防之範圍，並減輕上訴審審理之負擔，容許上訴權人
    僅針對刑、沒收或保安處分一部提起上訴，其未表明上訴之
    認定犯罪事實部分，則不在第二審之審判範圍。如為數罪併
    罰之案件，亦得僅針對各罪之刑、沒收、保安處分或對併罰
    所定之應執行刑、沒收、保安處分，提起上訴，其效力不及
    於原審所認定之各犯罪事實，此部分犯罪事實不在上訴審審
    查範圍。」是科刑事項已可不隨同其犯罪事實單獨成為上訴
    之標的，且上訴人明示僅就科刑事項上訴時，第二審法院即
    不再就原審法院認定之犯罪事實為審查，應以原審法院認定
    之犯罪事實，作為論認原審量刑妥適與否之判斷基礎。本件
    被告提起第二審上訴，經被告、辯護人於本院審理時明示關
    於犯罪事實一㈣部分僅就原判決之量刑提起上訴（本院卷第1
    88頁），依前揭說明，犯罪事實一㈣部分，本院僅就原審判
    決量刑妥適與否進行審理，至於原審判決此部分認定犯罪事
    實及罪名、沒收部分，均非本院審理範圍。　
二、證據能力：
　　本件認定犯罪事實所引用之證據，皆無證據證明係公務員違
    背法定程序所取得，又檢察官、被告、辯護人於本院準備程
    序及審理時同意作為證據（本院卷第80至81、189至190頁）
    ，復經審酌該等證據製作時之情況，尚無顯不可信與不得作
    為證據之情形，亦無違法不當之瑕疵，且與待證事實具有關
    聯性，認為以之作為證據應屬適當，依刑事訴訟法第158條
    之4反面解釋及第159條之5規定，認均有證據能力。至被告
    、辯護人爭執被告以外之人於審判外陳述之證據能力部分，
    未經援引為證明被告犯罪事實之證據方法，爰不贅論其證據
    能力之有無。　　　
貳、實體部分：　　　
一、認定犯罪事實之證據及理由（犯罪事實一㈠至㈢部分）：
　　訊據被告矢口否認犯罪事實一㈠至㈢之竊盜犯行，辯稱：全聯
    新豐店監視錄影畫面攝得竊嫌不是被告，被告不識中文，至
    賣場多半購買食品，有時拿取貨架上商品如無購買需求，會
    放回其他貨架，並未攜離，被告使用之包包也裝不下體積較
    大之潤髮精等物品，本案賣場商品均有軟式防盜標籤裝置，
    未經消磁將引發警報，依卷內監視錄影畫面顯示，未見被告
    有拆除標籤舉動，又因非全程錄影，致未攝得被告將物品放
    回貨架之畫面，各該商家既非每日盤點，自不能僅以物品短
    少逕認係遭被告竊取云云。經查：
　㈠全聯新豐店部分（犯罪事實一㈠、㈢）：
　⒈證人即告訴人丁○○於原審審理時具結證稱：我是全聯新豐店
    組長，110年9月18日店內同仁在補充啤酒貨架時，看到一個
    面膜空盒，我就去調監視器，發現一名女子除上開面膜外，
    還拿了一個髮膜、一個焗油、一個潘婷潤髮乳，該女子有結
    帳其他商品，上述四項物品沒有結帳就離開，因為該女子是
    用會員卡結帳，我們就根據卡號查詢會員資料，並調閱消費
    紀錄，發現該名女子於110年9月5日也有來店消費，我們又
    檢視110年9月5日的監視器畫面，發現該女子當日也有拿取
    貨架上物品沒有結帳，從她拿取物品的貨架可以判斷竊取之
    商品為電動牙刷、髮膜及剪刀；我們的盤點作業會根據商品
    失竊頻率而定，有些商品會每天盤點，有些是一星期或一個
    月盤點一次，如果有失竊物品，就會盤點貨架上的商品，且
    員工每次補貨都會計算數量，若有誤差會向我報告，所以我
    原先就知道有商品數量短少，因此才會去調監視器，上開失
    竊物品均經盤點，數量確實有少等語（原審卷第88至92頁）
    ，且有全聯實業（股）公司基隆新豐分公司報表、110年9月
    5日及110年9月18日收銀機銷售查詢、監視錄影畫面翻拍照
    片、貨架展售物品照片、面膜空盒照片附卷可資佐證（臺灣
    基隆地方檢察署110年度偵字第7837號偵查卷宗【下稱7837
    偵卷】第15至16、17至19、21至25、26至32、32至34、35頁
    ），證人即告訴人丁○○前開證述，足堪信實。
　⒉又經原審及本院勘驗全聯新豐店監視錄影畫面結果，110年9
    月5日錄影時間08：00：39至08：00：41，畫面中女子（甲
    女）自貨架上拿取髮膜1個放入購物籃，錄影時間08：01：1
    5至08：02：00，甲女自貨架上拿取電動牙刷1個，錄影時間
    08：02：04至08：02：26，甲女自貨架上拿取剪刀1支，錄
    影時間08：08：00，甲女結帳時未見上開髮膜、電動牙刷、
    剪刀等商品；110年9月18日錄影時間02：40：01至02：40：
    10，畫面中女子（乙女）自貨架上拿取髮膜1個、焗油1個放
    入購物籃，錄影時間02：41：50至02：41：59，乙女自貨架
    上拿取潤髮乳放入購物籃，錄影時間02：46：05至02：46：
    20，乙女自貨架上拿取面膜放入購物籃，錄影時間02：49：
    25至02：49：40，乙女自購物籃拿出一空盒放入右側啤酒貨
    架上，再將購物籃內銀白色物品放入包包（原卷第84、85頁
    、本院卷第138、143頁），被告於警詢時亦坦承：上開監視
    錄影畫面中從貨架上拿取物品的人是我等語（7837偵卷第7
    至12頁）。佐以本院勘驗110年9月5日、110年9月18日全聯
    新豐店監視錄影畫面擷取甲女、乙女影像（本院卷第149至1
    53頁），與被告坦承為其本人之110年9月10日寶雅基隆東岸
    店監視錄影畫面攝得丙女影像、110年10月19日LUNA飾品店
    監視錄影畫面攝得行竊女子影像相互對照（本院卷第145、1
    47頁），其眉宇面容、身形特徵均極相似。且本案係根據上
    開畫面中甲女、乙女結帳紀錄，查得行為人持用「林敏，電
    話0000000000」之會員卡消費，此經證人丁○○證述如上（原
    審卷第89頁），被告於警詢時亦供承其原名林敏，為門號00
    00000000號電話使用者無誤（7837偵卷第11頁），益徵被告
    確於110年9月5日、110年9月18日在全聯新豐店竊取附表編
    號1、3所示物品。被告空言否認上情，辯稱：我沒有監視錄
    影畫面中甲女、乙女穿著的衣物，行竊的人不是我云云，無
    非臨訟卸責，不足採信。
　㈡寶雅基隆東岸店部分（犯罪事實一㈡）：
　⒈證人即告訴人乙○○於原審審理時具結證稱：我是寶雅基隆東
    岸店店長，我們店內展售的商品沒有全部加裝防盜條，只有
    彩妝品項等失竊率較高的商品才會裝，保養品就沒有裝，店
    內一天會整理賣場兩次，110年9月10日下午我們在賣場發現
    剪刀空盒、巴黎萊雅眉筆包裝盒2個、甘皮剪刀包裝盒1個，
    都是空盒，盒內物品都被拿走了，就直接調監視器看是誰拿
    走商品、是否結帳，發現是一名女性拿的，但該女子當天沒
    有購物，所以沒辦法從會員資料查詢身分，我們報警後沒多
    久，警方通知找到嫌犯，並且把我的資料告訴對方，接著就
    有一名自稱被告親戚的人來找我，說被告忘記結帳，希望可
    以補結帳等語（原審卷第94至99頁），並有監視錄影畫面翻
    拍照片、已開封商品空盒照片、寶雅基隆東岸店商品編號價
    格標籤在卷足稽（臺灣基隆地方檢察署110年度偵字第7497
    號偵查卷宗【下稱7497偵卷】第15至31、33、35頁），證人
    即告訴人乙○○上開證述，堪信為真。又寶雅基隆東岸店銷售
    「巴黎萊雅3合1立體眉彩筆#01栗色棕0.4公克」，商品編號
    「A02Z000 000000」，條碼編號「0000000000000」、「000
    0000000000」，售價450元，有商品條碼標籤存卷為憑（749
    7偵卷第35頁），辯護人以被告日前經寶雅基隆東岸店某店
    員告知該店未曾販售巴黎萊雅眉筆商品，認證人即告訴人乙○○所述不實，與客觀事證相違，不足為據，被告及辯護人就
    此聲請向寶雅基隆東岸店函詢上情，並無調查之必要。
　⒉再者，原審勘驗寶雅基隆東岸店監視錄影畫面結果，檔名「
    拿萊雅及艾杜紗眉筆000000-000000 」畫面時間00：00：10
    至00：01：07，畫面中女子（丙女）自貨架拿取巴黎萊雅眉
    筆2支放入購物籃，畫面時間00：01：30至00：01：37，丙
    女自貨架拿取艾杜莎眉筆1支，檔名「拿美咖睫毛膏000000-
    000000」 畫面時間00：00：02至00：00：06，丙女自貨架
    拿取睫毛膏放入購物籃，檔名「拿甘皮剪刀000000-000000
    」畫面時間00：00：05至00：00：16，丙女自貨架拿取甘皮
    剪刀， 檔名「拆甘皮彎剪000000-000000」畫面時間00：00
    ：19至00：00：28，丙女雙手戳弄粉紅色包裝物品，檔名「
    拿買場剪刀000000-0000」畫面時間00：00：26至00：00：3
    2，丙女自貨架拿取料理剪刀放入購物籃，檔名「塞剪刀空
    盒子000000-000000 」畫面時間00：00：02至00：00：08，
    丙女將料理剪刀空盒放入貨架，檔名「拆包裝000000-00000
    0」畫面時間00：00：11至00：00：35，丙女雙手拿長條形
    銀白色物品，持續用手撥弄盒子（原審卷第85、86頁），被
    告於警詢時亦坦承：上開監視錄影畫面中從貨架上拿取物品
    、破壞商品包裝的人是我等情無訛（7497偵卷第9頁），經
    本院再次勘驗擷取丙女正面清晰畫面，被告亦坦承為丙女本
    人無訛（本院卷第139、143、145頁），足認被告確於110年
    9月10日在寶雅基隆東岸店竊取附表編號2所示物品。
　㈢被告其他辯解不予採認之理由：　
　⒈全聯新豐店陳列販售商品裝設有一般條碼之防盜標籤，黏貼
    於商品本體或外包裝上，有全聯實業股份有限公司111年8月
    25日（111）全聯法字第1112606號函可參（本院卷第89頁）
    ，而寶雅基隆東岸店係就彩妝類失竊率較高商品裝有防盜條
    ，附表編號2所示失竊物品僅有巴黎萊雅眉筆有防盜條等情
    ，亦據證人即告訴人乙○○證述綦詳（原審卷第95、96頁），
    惟被告於110年9月5日在全聯新豐店行竊時，刻意竊取料理
    剪刀1支，直至結帳離去前，尚有約4分鐘之餘裕，此經本院
    勘驗全聯新豐店110年9月5日監視錄影畫面在卷（本院卷第1
    43頁），足供被告以所竊取剪刀拆除包裝、防盜標籤，被告
    於110年9月18日在全聯新豐店行竊時，亦是將竊得之面膜包
    裝盒破壞拆除，有監視錄影畫面翻拍照片、經開拆破壞之面
    膜包裝盒照片佐卷足供參憑（7837偵卷第29、30、35頁），
    並經本院勘驗全聯新豐店110年9月18日監視錄影畫面無誤（
    本院卷第143頁），而被告於110年9月10日在寶雅基隆東岸
    店行竊，非僅刻意竊取料理剪刀1支，更是將所竊取商品之
    外包裝全數拆除始予攜離，此經證人即告訴人乙○○證述明確
    （原審卷第96頁），且有已拆封商品空盒照片附卷可稽（74
    97偵卷第33頁），可見被告預慮開放型賣場展售商品可能有
    防盜裝置，早有因應之道，即將商品外包裝悉數拆除再予攜
    離，以避免啟動警報系統。衡諸大型賣場監視器係在公開場
    合固定設置，以其場域寬闊，礙於隔間、梁柱、動線、貨架
    配置等現場狀況，無可避免存有拍攝死角，亦不可能針對特
    定消費者連續跟拍，是本案卷存監視錄影畫面中未見被告拆
    除所有失竊商品外包裝之畫面，實屬合理，佐以被告於短時
    間內重複竊取剪刀，足以破壞各次竊得商品之外包裝，各該
    賣場亦發現失竊商品之包裝盒，且前述監視錄影畫面確實攝
    得被告破壞、藏放部分商品外包裝之舉動，被告、辯護人仍
    以本案監視錄影畫面未攝得被告拆除防盜標籤動作，且被告
    離開賣場時並未啟動警報器，可見被告未將未結帳商品攜離
    云云，執為抗辯，顯不符實。又附表編號2所示失竊商品均
    經拆除外包裝，縱有防盜裝置亦無何作用，被告、辯護人聲
    請調查該店關於防盜標籤設置規定及實際設置情形，並無必
    要。
　⒉被告復辯稱：我拿取貨架上商品，如無需求，會放回其他貨
    架云云，此情與一般常人之消費習慣迥異，已難信實。且證
    人即告訴人丁○○於原審審理時明確證稱：我們不是所有商品
    都會每天盤點，但如有失竊情況就會盤點，補貨時發現數量
    誤差也會回報，本件失竊商品均經盤點，數量確實有少等語
    （原審卷第90、92、93頁），而被告於寶雅基隆東岸店竊取
    附表編號2所示物品，更是直接將商品外包裝拆除留在賣場
    ，經店家尋獲空盒，並非單純移置商品，被告此部分所辯，
    顯非事實。被告及辯護人聲請向全聯新豐店、寶雅基隆東岸
    店調取被告進入至離開各該賣場之全部監視錄影畫面，以資
    證明被告可能將商品放在其他貨架，自無調查之必要。
　⒊又依卷附前揭監視錄影畫面翻拍照片顯示，被告於110年9月5
    日、110年9月10日、110年9月18日至上開賣場均揹有中型側
    背包（7837偵卷第21、27頁、7497偵卷第19頁），可收納相
    當物品，並無被告、辯護人所稱：被告當時所揹包包裝不下
    潤髮精等物品之情。
　㈣綜上，本案事證明確，被告犯行堪予認定，應依法論科。
二、論罪：
　㈠核被告就犯罪事實一㈠至㈢所為，均係犯刑法第320條第1項之
    竊盜罪，犯罪事實一㈣部分，依原審認定事實核論之罪名為
    刑法第320條第1項竊盜罪。
　㈡被告前後四次竊盜犯行，犯意各別，行為互殊，應予分論併
    罰。
　㈢被告雖罹患情感性精神病（重鬱症，慢性）、慢性睡眠疾病
    等病症，有殘餘且病程慢性化併易有起伏變化及反覆負面意
    念，顯著影響思考及認知功能，職業及社會功能受損，領有
    中華民國身心障礙證明，為中度障礙，有三軍總醫院基隆分
    院附設民眾診療服務處診斷證明書、中華民國身心障礙證明
    可參（7837偵卷第77、41頁），然其病症是否影響被告辨識
    行為違法或依其辨識而行為之能力，仍應依個案情況客觀判
    斷，依原審調取三軍總醫院基隆分院附設民眾診療服務處病
    歷資料所示，被告自102年3月25日起即因未明示之焦慮狀態
    、未明示之睡眠障礙、疑似環境適應障礙伴有混和性情緒特
    徵、疑似短期憂鬱反應，至該院就診，於106年6、7月間申
    請重大傷病卡換發，經診斷其職業與社會功能受損、重鬱症
    合併思考認知功能缺損，病情慢性化，且易起伏變化，經持
    續治療後，於108年6月4日及其後就診時，病歷資料並無類
    此記載（見病歷卷），可見被告之病症時有變化。觀察被告
    本案行竊時，四下觀望、神色自若，於全聯新豐店竊盜後，
    猶選擇若干低價商品循一般結帳流程支付141元、114元，作
    為掩飾，認知理解與思考能力無虞，且被告慮及全聯新豐店
    、寶雅基隆東岸店陳列展售商品設有防盜標籤，於竊盜時刻
    意拆除外包裝，其中110年9月5日、110年9月10日更另行竊
    取料理剪刀方便行事，再將拆除之外包裝放置他處，僅將內
    容物攜離，避免啟動警報系統，顯然具有充分之邏輯推理、
    風險管理能力，於行竊後亦能正常駕駛機車逃逸，甚於警詢
    時否認在LUNA飾品店竊取飾品，推稱曾將車牌號碼000-000
    號機車借予他人使用，藉此規避其責，餘則以未將監視錄影
    畫面中拿取之物品攜離云云，執為抗辯，依證據開示程度適
    當防禦（臺灣基隆地方檢察署110年度偵字第7880號偵查卷
    宗第11頁、7837偵卷第73、74頁、7497偵卷第62頁）。復參
    以被告竊取之商品多為女性美妝用品，符合其年齡、性別日
    常生活所需，可見被告對於行竊標的確依個人需求而為揀選
    。再者，被告於檢察事務官詢問時亦稱：我知道店家的東西
    要結帳付錢才能帶走，竊盜是犯法的等語（7837偵卷第74頁
    、7497偵卷第62頁）。綜核以上各節，足認被告本案行為時
    ，並未因精神障礙或其他心智缺陷，致辨識行為違法或依其
    辨識而行為之能力有所欠缺或顯著減低，自無刑法第19條規
    定之適用餘地，亦無囑託精神鑑定之必要。　
三、維持原判決之理由：　
  ㈠原審以被告犯竊盜罪（共四罪），事證明確，以行為人之責
    任為基礎，審酌被告不思循正道取財而為本件竊盜犯行，對
    於他人財產權缺乏尊重，應予非難，且犯罪後僅坦承犯罪事
    實一㈣犯行，其餘均一再否認，未見悔意之態度，且未與被
    害人達成和解，兼衡被告犯罪手段、犯罪所生之損害及犯罪
    所得，暨被告自陳之智識程度、家庭生活狀況、經濟工作情
    形等一切情狀，分別就犯罪事實一㈠至㈢各量處拘役20日，犯
    罪事實一㈣量處拘役10日，及各諭知易科罰金之折算標準，
    並定應執行拘役45日，暨執行刑易科罰金之折算標準。併就
    沒收部分說明：被告竊取附表編號1至3所示財物，為其犯罪
    所得，應依刑法第38條之1第1項前段、第3項規定宣告沒收
    ，於全部或一部不能沒收或不宜執行沒收時，追徵其價額。
    經核其認事用法均無違誤，量刑亦屬妥適，應予維持。
　㈡被告上訴就犯罪事實一㈠至㈢部分否認犯行，並指摘原審就犯
    罪事實一㈠至㈣未斟酌適用刑法第19條第2項規定減刑，致量
    刑過重。經查，被告上訴否認犯罪，均經指駁如前，洵非有
    據。又量刑輕重，係屬為裁判之法院得依職權自由裁量之事
    項，苟其量刑已以行為人之責任為基礎，並斟酌刑法第57條
    各款所列情狀，在法定刑度內，酌量科刑，無偏執一端，致
    明顯失出失入之情形，自不得指為不當或違法。被告於本案
    竊盜行為時，並未因精神障礙或其他心智缺陷，致辨識行為
    違法或依其辨識而行為之能力有所欠缺或顯著減低，業經說
    明如上，自無刑法第19條第1項、第2項規定之適用，原審同
    此認定，並就被告犯罪手法、所竊取財物之價值及其智識程
    度、家庭生活、經濟能力等刑法第57條所列各款，詳為斟酌
    ，在適法範圍內行使量刑之裁量權，核無違法或不當之情形
    。從而，被告就犯罪事實一㈠至㈢部分及犯罪事實一㈣量刑部
    分，提起上訴，均無理由，應予駁回。
據上論斷，應依刑事訴訟法第368條，判決如主文。
本案經檢察官唐道發提起公訴，檢察官趙燕利到庭執行職務。
中　　華　　民　　國　　111 　年　　11　　月　　24　　日
                  刑事第三庭    審判長法　官  張惠立  
                                      法　官  鄭昱仁
                                      法　官  廖怡貞
以上正本證明與原本無異。
不得上訴。
                                      書記官  劉芷含
中　　華　　民　　國　　111 　年　　11　　月　　24　　日

附錄本案論刑法條全文：
中華民國刑法第320條
意圖為自己或第三人不法之所有，而竊取他人之動產者，為竊盜
罪，處5年以下有期徒刑、拘役或50萬元以下罰金。
意圖為自己或第三人不法之利益，而竊佔他人之不動產者，依前
項之規定處斷。
前二項之未遂犯罰之。

附表：
編號 犯罪事實 竊得財物  1 犯罪事實一㈠ ①TSUBAKI思波綺金耀髮膜1個 ②歐樂B德國百靈電動牙刷1個 ③SCOTCH料理剪刀1支  2 犯罪事實一㈡ ①巴黎萊雅眉筆2支 ②艾杜莎眉筆1支 ③MKUP狠大眼睫毛膏2.8克1支 ④甘皮彎剪1支 ⑤SCOTCH料理剪刀1支  3 犯罪事實一㈢ ①TSUBAKI思波綺金耀髮膜1個 ②澳寶一分鐘焗油1個 ③潘婷乳液修護潤髮精華素1個 ④我的心機黑珍珠絲光潤白面膜1盒  4 犯罪事實一㈣ ①手環2條 ②項鍊1條